【裁判字號】    95,訴,1410
【裁判日期】    950426
【裁判案由】    清償借款
【裁判全文】
臺灣臺北地方法院民事判決              95年度訴字第1410號
原      告  台灣中小企業銀行股份有限公司
法定代理人  己○○
訴訟代理人  甲○○
被      告  丙○○
            戊○○
            丁○○
            乙○○
上列當事人間請求清償借款事件，本院於中華民國95年4月12日
言詞辯論終結，判決如下：
    主  文
被告應連帶給付原告新臺幣陸拾萬伍仟零陸拾柒元及自民國94
年10月1日起至清償日止，按週年利率百分之九點二三五計算之
利息，及自民國94年11月1日起至清償日止，逾期在6個月以內者
，依上開利率之一成，逾期超過6個月部分，依上開利率之二成
加計違約金。
被告丙○○應給付原告新台幣玖萬參仟零貳拾參元，及其中新台
幣玖萬零參佰玖拾參元部分自民國95年1月8日起至清償日止，按
週年利率百分之十七計算之利息。
被告丙○○應給付原告新台幣伍萬肆仟捌佰肆拾肆元，及其中新
台幣伍萬肆仟貳佰參拾壹元部分自民國94年12月8日起至清償日
止，按週年利率百分之十七計算之利息。
被告丙○○應給付原告新台幣玖萬零捌佰玖拾肆元及自民國94年
11月21日起至清償日止，按週年利率十四點六二五計算之利息。
訴訟費用由被告等連帶負擔四分之三，餘由被告丙○○負擔。
    事  實
甲、原告方面：
一、聲明：如主文所示。
二、陳述：
（一）被告丙○○於民國（下同）93年11月19日以被告戊○○、
      丁○○、乙○○為連帶保證人，向原告訂立借據一件，借
      款新台幣（下同）1,000,000元，並約定借款期間自93年
      11月30日起至95年11月30日止。還款方式自實際撥款日起
      ，依年金法，按月攤還本息。借款利率按原告銀行之「基
      準利率」（現為3.53％）加年利率5.705％機動計息。惟
      被告自94年10月1日起即未依約繳款，屢經催討，均置若
      罔聞，爰依兩造間之授信約定書第5條規定，主張全部借
      款喪失期限利益，視為到期。故被告應連帶給付聲明第一
      項所示之欠款本金605,067元整及其利息、違約金。
（二）被告丙○○於90年11月30日向原告申請國際信用卡持用消
      費（卡號：0000-0000-0000-0000、0000-0000-0000-0000
      ），茲有臺灣中小企業銀行國際信用卡申請書為證。詎被
      告丙○○持卡消費後，自94年1月份起即未依約繳款，迭
      經催討未果；依臺灣中小企業銀行國際信用卡約定條款第
      22條第2項、第21條第2項第2款之規定，持卡人已喪失期
      限利益，其全部債務均視為到期；復依第15條規定，持卡
      人如未於每月繳款截止日前付清當期最低應繳金額或遲誤
      繳款期限者，應計付循環信用利息，並依下列方式按月收
      取逾期手續費（即違約金）：1、延滯第一個月：當月計
      付逾期手續費100元整。2、延滯第二個月：當月計付逾期
      手續費300元整。3、延滯第三個月（含）以上者：每月計
      付逾期手續費600元整至清償日止。故故被告丙○○迄今
      尚欠訴之聲明第二項金額93,023元及本金部分90,393元及
      利息未清償，及訴之聲明第三項金額54,844元及本金54,
      231元部分之利息未清償，是被告丙○○自應負給付之責
      。
（三）被告丙○○於91年4月16日向原告申請金來轉現金卡小額
      貸款，約定以被告設於原告銀行處之活期儲蓄存款第000-
      00-000000號帳戶，在150,000元整之額度內，做為還款及
      借款之用，茲有現金卡融資契約書、契據增補條款契約為
      證。依現金卡融資契約書第3條及契據增補條款契約第2條
      規定，利息按年率14.625％計付，於每月20日結算一次並
      滾入原本複利計付；復依現金卡融資契約書第6條規定，
      還款方式自借款日起，應於每月21日至月底間，償還每期
      最低繳款金額。詎被告陸續借款後自94年12月份起即未依
      約償還最低繳款金額，迭經催討未果；爰依現金卡融資契
      約書第14條規定，將本件借款視為全部到期；復依第9條
      規定，債務人於借款到期或視為全部到期時應立即清償，
      如有遲延願依約定利率給付遲延利息。是被告丙○○自應
      給付如聲明第四項所示金額。
（四）又依前揭借據第6條第7項、授信約定書第12條規定，原告
      與被告等合意以臺灣臺北地方法院為第一審管轄法院，故
      鈞院就本件顯有管轄權。
（五）綜上，被告等迄今尚積欠如訴之聲明所示金額未為清償，
      影響原告權益甚鉅，為此請求判決如聲明所示。
三、證據：提出欠款附表、借據、臺灣企銀基準放款利率歷史資
    料表、沖帳明細表各一件、授信約定書四件、臺灣企銀國際
    信用卡申請書、臺灣企銀信用卡消費交易明細表、臺灣企銀
    國際信用卡約定條款、金來轉現金卡申請書、現金卡融資契
    約書及契據增補條款契約、現金卡繳款暨活儲帳戶存入明細
    表各一件為證。
乙、被告方面：被告均未於言詞辯論期日到場，亦未提出書狀作
    何聲明或陳述。
    理  由
甲、程序方面：
一、依借據第6條第7項、授信約定書第12條規定，兩造就本件訟
    爭事項，合意以本院為第一審管轄法院，是依民事訴訟法第
    24條規定，本院有管轄權。
二、本件被告均未於言詞辯論期日到場，核無民事訴訟法第386
    條所列各款情形，應依原告之聲請，由其一造辯論而為判決
    。
乙、實體方面：
一、原告主張被告丙○○於93年11月19日以其餘被告為連帶保證
    人向原告借款1,000,000元，並約定借款期間自93年11月30
    日起至95年11月30日止；還款方式自實際撥款日起，依年金
    法，按月攤還本息，惟被告未依約償付本息，依依兩造間之
    授信約定書第5條規定，本件被告全失期限利益，視為全部
    到期。故被告應連帶給付聲明第一項所示之金額。又被告丙
    ○○於90年11月30日向原告申請國際信用卡二件後至各約商
    店記帳消費，目前尚欠如聲明第二、第三項所示金額未清償
    ；又被告丙○○於91年4月16日向原告申請金來轉現金卡小
    額貸款，約定以被告設於原告銀行處之活期儲蓄存款第000-
    00-000000號帳戶，在150,000元整之額度內，做為還款及借
    款之用，惟被告丙○○自94年12月份起即未依約償還最低繳
    款金額，本件借款視為全部到期，經計算尚欠如聲明所四項
    所示金額未償還等上開事實，業據原告提出與所述相符之借
    據、臺灣企銀基準放款利率歷史資料表、沖帳明細表、授信
    約定書、臺灣企銀國際信用卡申請書、臺灣企銀信用卡消費
    交易明細表、臺灣企銀國際信用卡約定條款、金來轉現金卡
    申請書、現金卡融資契約書及契據增補條款契約、現金卡繳
    款暨活儲帳戶存入明細表等件為證。被告均未到庭陳述，亦
    未提出任何書狀為答辯，是自堪信原告前開主張為真實。
二、按消費借貸之借用人應於約定期限內，返還與借用物種類、
    品質、數量相同之物，民法第478條前段定有明文；又所謂
    連帶保證，係指保證人與主債務人就債務之履行，對於債權
    人各負全部給付之責任者而言，是連帶保證債務之債權人得
    同時或先後向保證人為全部給付之請求（最高法院45年台上
    字第1426號判例、77年台上字第1772號判決參照）。再按遲
    延之債務，以支付金錢為標的者，債權人得請求依法定利率
    計算之遲延利息。但約定利率較高者，仍從其約定利率；當
    事人得約定債務人於債務不履行時，應支付違約金，民法第
    233條第1項、第250條第1項分別定有明文。本件被告丙○○
    以以其餘被告為連帶保證人，向原告借款未依約清償，經視
    為全部到期，尚積欠如主文第一項所示之本金及利息、違約
    金未清償，被告丙○○分別辦理信用卡持卡記帳消費及信用
    借款均未依約償還，尚欠如主文第二、第三、第四項所示金
    額未依約清償，參考前開前開說明及規定，原告依消費借貸
    及連帶保證契約、信用卡契約等請求被告連帶如數給付及被
    告丙○○給付如主文所示為有理由，應予准許。
丙、結論：本件原告之訴為有理由，依民事訴訟法第385條第1項
    前段、第85條第2項、第78條判決如主文。
中    華    民    國    95    年    4     月    26    日
                  民事第四庭    法  官  洪遠亮
以上正本係照原本作成
如對本判決上訴，須於判決送達後20日內向本院提出上訴狀
中    華    民    國    95    年    4     月    27    日
                                書記官  柯金珠


司法院資訊處製作；財團法人民間司法改革基金會備份。
